---
title: "Exercices Part 1"
author: "Thomas Levy"
date: "2 novembre 2017"
output:
  html_document:
    code_folding: hide
  pdf_document: default
---

```{r setup, include=FALSE}
knitr::opts_chunk$set(echo = TRUE)
```
## Ex 1.1:
### Censored data model:
- <span style="color:blue"> Densité de X </span>
- <span style="color:gray"> Densité de Y </span>
- <span style="color:red">  Densité de Z = min (X,Y) </span> 

```{r ex11a, echo=TRUE}
Delta = 0.1
x = seq(from=-5, to=5, by = Delta)
theta=0
sigma=1
mu=1
tau=1

#Censored data model
censored = function(x, theta, sigma, mu, tau){
  return((1 - pnorm((x - theta) / sigma)) *
           (1 / tau) * dnorm((x - mu) / tau) +
           (1 - pnorm((x - mu) / tau)) *
           (1 / sigma) * dnorm((x - theta) / sigma))
}

plot(x, censored(x,theta,sigma,mu,tau),
     type = "l", lwd = 3,
     main = "Densité de probabilité de X, Y & Z avec theta=0, sigma=1, mu=1, tau=1",
     xlab = "x", ylab = "f(x)", col = "red")

lines(x, dnorm(x,theta,sigma), lwd = 1, col = "blue")
lines(x, dnorm(x,mu,tau), lwd = 1, col = "gray")

theta=0
sigma=1
mu=0
tau=2
plot(x, dnorm(x,theta,sigma),
     type = "l", lwd = 1,
     main = "Densité de probabilité de X, Y & Z avec theta=0, sigma=1, mu=0, tau=2",
     xlab = "x", ylab = "f(x)", col = "blue")

#lines(x, dnorm(x,theta,sigma), lwd = 1, col = "blue")
lines(x, dnorm(x,mu,tau), lwd = 1, col = "gray")
lines(x, censored(x,theta,sigma,mu,tau), lwd = 3, col = "red")

```

### Mixture data model:

- <span style="color:blue"> Densité de X </span>
- <span style="color:gray"> Densité de Y </span>
- <span style="color:red">  Densité de Z: p * fx(x) + (1-p) * fy(x) </span> 

```{r ex11b, echo=TRUE}
mixture = function(x, theta, sigma, mu, tau, p){
  return(p * dnorm(x, theta, sigma) +
           (1 - p) * dnorm(x, mu, tau))
}

theta=-2
sigma=1
mu=2
tau=1
p=0.5
plot(x, dnorm(x,theta,sigma),
     type = "l", lwd = 1,
     main = "Densités de proba avec theta=-2, sigma=1, mu=2, tau=2, p=0.5",
     xlab = "x", ylab = "f(x)", col = "blue")

#lines(x, dnorm(x,theta,sigma), lwd = 1, col = "blue")
lines(x, dnorm(x,mu,tau), lwd = 1, col = "gray")
lines(x, mixture(x,theta,sigma,mu,tau,p), lwd = 3, col = "red")

theta=-2
sigma=1
mu=2
tau=1
p=0.1
plot(x, dnorm(x,theta,sigma),
     type = "l", lwd = 1,
     main = "Densités de proba avec theta=-2, sigma=1, mu=2, tau=2, p=0.1",
     xlab = "x", ylab = "f(x)", col = "blue")

#lines(x, dnorm(x,theta,sigma), lwd = 1, col = "blue")
lines(x, dnorm(x,mu,tau), lwd = 1, col = "gray")
lines(x, mixture(x,theta,sigma,mu,tau,p), lwd = 3, col = "red")

```


## Ex 2.1:
Generation de 1000 variables uniformes sur [0,1]

```{r ex21a, echo=TRUE}
nElements = 1000

x = runif(nElements)

hist(x,col= "blue",main="Histogramme (avec 10 niveaux)",breaks = 10)

hist(x,col= "blue",main="Histogramme (avec 50 niveaux)", breaks = 50)


nElements = 1000
x = runif(nElements)
plot(x[1:nElements-1],x[2:nElements],type="p",col= "blue",xlab="x[i]",ylab="x[i+1]",pch=1,
     main="Affichage des (x[i],x[i+1])")
y= c(0,1)
lines(y, y, lwd = 1, col = "gray")

```

### Analyse
Le tracé du dessus nous indique qu'il ne semble pas y avoir de correlation entre x[i] et x[i+1] car les points ne sont pas particulierement regroupés vers la droite y=x (tracée en gris).
Par contre, aussi bien l'histogramme que le tracé (avec les points regroupés en grappe) semble indiquer que la génération n'est pas tout à fait uniforme.


## Ex 2.3: 
Generation de variables aléatoires avec courbe de densité correspondante.

- <span style="color:blue"> Densité de loi f à simuler </span>

- <span style="color:gray"> Densité de loi g supérieure utilisée pour générer les aléas. </span>

### (a) Loi normale avec Cauchy en Accept-Reject
```{r}
nElements = 200
Delta = 0.1

i = seq(from=-5, to=5, by = Delta)

#We use the optimal C const 
C= 1.52

x=rcauchy(nElements)
u=runif(nElements)

plot(x=i, y=C* dcauchy(i),
     type = "l", lwd = 1,
     main = "",
     xlab = "x", ylab = "y", col = "black")
lines(x=i, y=dnorm(i), lwd = 1, col = "blue")
#points(x=x,y=C*u*dcauchy(x),pch=20,col= "blue")
for (j in (1:nElements))
{
  #print(j,u[j],y,)
  y = C*u[j]*dcauchy(x[j])
  if ( y <= dnorm(x[j])) {
    points(x=x[j],y=y,pch=20,col= "blue") 
  } else {
    points(x=x[j],y=y,pch=20,col= "gray")
  }
}
```

### (b) Loi Gamma avec Gamma en Accept-Reject
```{r}
i = seq(from=0, to=100, by = Delta)

#We use an empirical C const
C=1.2
plot(x=i, y=C* dgamma(i,shape=4,scale=7),
     type = "l", lwd = 1,
     main = "",
     xlab = "x", ylab = "y", col = "black")
lines(x=i, y=dgamma(i,shape=4.3,scale=6.2), lwd = 1, col = "blue")

x=rgamma(nElements,shape=4,scale=7)
u=runif(nElements)
for (j in (1:nElements))
{
  #print(j,u[j],y,)
  y = C*u[j]*dgamma(x[j],shape=4,scale=7)
  if ( y <= dgamma( x[j],shape=4.3,scale=6.2) ) {
    #print(j,y,u[j])
    points(x=x[j],y=y,pch=20,col= "blue") 
  } else {
    points(x=x[j],y=y,pch=20,col= "gray")
  }
}
```

### (c) Loi Normale tronquée en (2,infini) avec loi exponentielle en Accept-Reject
```{r}
nElements = 200
Delta = 0.01
ipos = seq(from=1.99, to=5, by = Delta)

mu=2
#alpha= mu/2 + sqrt((mu*mu)+4)/2
#C= 1/alpha*exp((alpha*alpha)/2-(alpha*mu))
alpha=2
C= 0.03


plot(x=ipos, y=C*dexp(ipos-mu,alpha),
     type = "l", lwd = 1,
     main = "",
     xlab = "x", ylab = "y", col = "black")

#lines(x=ipos, y=C*dexp(ipos-mu,alpha), lwd = 1, col = "black")
lines(x=ipos, y=dnorm(ipos), lwd = 1, col = "blue")

x=rexp(nElements,alpha)+mu
u=runif(nElements)

#points(x=x,y=C*u*dexp(x-mu,alpha),pch=20,col= "blue")

for (j in (1:nElements))
{
  #print(j,u[j],y,)
  y = C*u[j]*dexp(x[j]-mu,alpha)
  if ( y <= dnorm(x[j]) ) {
    #print(j)
    points(x=x[j],y=C*u[j]*dexp(x[j]-mu,alpha),pch=20,col= "blue") 
  } else {
    points(x=x[j],y=C*u[j]*dexp(x[j]-mu,alpha),pch=20,col= "gray")
  }
}


```

